!Distributed under the terms of the GNU General Public License version 2 
! or any later version.

! ========================== !
! Inari Sámi noun morphology !
! ========================== !



LEXICON NounRoot

! Even-syllable stems
! ===================

! Vowel-final NomSg
! -----------------

! â-, u- and i-stems
! - - - - - - - - - 

so0llâ SOLLA ;
kiela SOLLA ;
vuoli SOLLA ;
šaalu SOLLA ;

mielgâ SOLLA ;
tullâ  SOLLA ;
tuppâ  SOLLA ;
!xullâ SOLLA ; ! Dummy form to test

luččâ LUCCA ;		 ! not implemented
rutta LUCCA ;		 ! not implemented
hattâ KIETA ;		 ! not implemented
kietâ KIETA ;		 ! not implemented
paavuota KIETA ;	 ! not implemented
kussa  KUSSA ; ! not implemented
kuosa  KUOSA ;		 ! not implemented

! a-stems
! - - - -



! Odd-syllable stems
! ==================

! Stems without consonant gradation
! ---------------------------------

! 2nd syll vowel does not alternate
! - - - - - - - - - - - - - - - - -

alttar LITTER ;
fiskâd LITTER ;
lippâr LITTER ;
puttâl LITTER ;
viššal LITTER ;
litter LITTER ;
käŋŋir LITTER ;
jándur LITTER ;
lippâr LITTER ;
koistâs LITTER ;
evvis LITTER ;
kuáppil LITTER ;
kuáskim LITTER ;
kodor LITTER ;
jándur LITTER ;


! 2nd syll vowel alternates
! - - - - - - - - - - - - -

jiereeh JIEREEH ; ! 2nd syll vowel is shortened
čuáđááđ JIEREEH ;
eemeed JIEREEH ;
kappeer JIEREEH ;
kooddoor JIEREEH ;
rukkoos JIEREEH ;
kahhaan JIEREEH ;
immeel IMMEEL ; ! 2nd syll vowel is shortened or lowered
kallaad IMMEEL ;
karraam IMMEEL ;
kolgooh KOLGOOH ; ! 2nd syll vowel is faculatatively shortened
uáivát UAIVAT ; ! 2nd syll vowel is facultatively longered
ruttim UAIVAT ;
lappum UAIVAT ;


! The following words are added 
! because of Bodø Oahpa. Their contlexes
! have not been checked.

vijne SOLLA ; 
almai SOLLA ; 
leibi SOLLA ; 
čääci SOLLA ; 
myerji SOLLA ; 
päikki SOLLA ; 
mielkki SOLLA ; 
kyeli SOLLA ; 
pärni SOLLA ; 
kävppi SOLLA ; 
säppi SOLLA ; 
piärgu SOLLA ; 
kirjerââju SOLLA ; 
nieidâ SOLLA ; 
teejâ SOLLA ; 
vuojâ SOLLA ; 
škovlâ SOLLA ; 

kaavpug JIEREEH ; 
äijih JIEREEH ; 
pottââk JIEREEH ; 
kielâpiervâl JIEREEH ; 
nissoon JIEREEH ; 
pargo JIEREEH ; 
määlis JIEREEH ; 
olmooš JIEREEH ; 
